【裁判字號】    96,簡上,440
【裁判日期】    970110
【裁判案由】    竊盜
【裁判全文】
臺灣臺南地方法院刑事判決             96年度簡上字第440號
公  訴  人  臺灣臺南地方法院檢察署檢察官
上  訴  人  丙○○
即  被  告
上列上訴人因竊盜案件，不服本院96年度簡字第2151號民國96年
7月5日第一審簡易判決（聲請簡易判決處刑案號：95年度營偵字
第1638號），提起上訴，本院管轄之第二審合議庭判決如下：
    主  文
原判決撤銷。
丙○○竊盜，處有期徒刑拾月，減為有期徒刑伍月，如易科罰金
，以新臺幣壹仟元折算壹日。
    事  實
一、丙○○意圖為自己不法之所有，於民國95年11月12日16時20
    分許，駕駛其所有之車號TF─2879號福特牌灰色自小客車，
    前往臺南縣北門鄉○○○○道路臺61線公路288.4公里至289
    公里處，以不明工具竊取由交通部公路總局濱海公路南區臨
    時工程處第二工務段所管理維護之道路兩旁不銹鋼洩水孔蓋
    46塊（價值新臺幣29,000元），得手後，搬運至其所駕駛之
    上開自小客車，於搬運時經路人甲○○發現制止，丙○○仍
    不為所動，趁甲○○打電話召人前來之際，將剩餘之洩水孔
    蓋全數搬運上車後離去。嗣經警據報，依上開自小客車車號
    循線追查，始悉上情。
二、案經臺南縣警察局學甲分局報告臺灣臺南地方法院檢察署檢
    察官偵查起訴。
    理  由
一、訊據被告丙○○固不否認有於上開時、地搬取4塊不銹鋼洩
    水孔蓋上其所駕駛之車號TF─2879號自小客車，惟矢口否認
    有何竊盜犯行，辯稱：伊當天是去那裡釣魚，該洩水孔蓋係
    伊在地上撿起來的，且以該洩水孔蓋之大小，伊所駕駛之自
    小客車應無法載運達46塊之數量云云。經查：（一）前開路
    段之不銹鋼洩水孔蓋有46塊遭竊之事實，業據證人即交通部
    公路總局西部濱海公路南區臨時工程處第二工務段代理人乙
    ○○於本院審理中陳述明確，並有現場照片4幀附卷可稽。
    而目擊被告犯行之證人甲○○於偵查及本院審理中，除能明
    確指述被告於上揭時、地竊取水孔蓋之犯行外，並對於被告
    所使用車輛之車牌號碼、特徵（如僅有前面懸掛車牌、左後
    輪上方鈑金有凹陷），亦能為一致且詳細之描述；且被告亦
    自承其有搬取洩水孔蓋至其所駕駛之車上等語，又證人甲○
    ○與被告並不相識，對被告斷無設詞誣陷之可能。從而，堪
    認證人甲○○之證述應屬真實。（二）至被告辯稱，其僅係
    從地上將洩水孔蓋撿起來云云; 惟查，按竊取，係指未經本
    人同意或違背本人意思而取走他人之持有物之意。洩水孔蓋
    係政府機關安裝於路面間作為疏洩流水之用，係為公物，此
    為一般大眾所知悉，洩水孔蓋無論係安設完善或有遭人破壞
    而被丟棄至路旁，一般人皆知此屬公物並不可任意取走，遑
    論本件被告當時業經證人甲○○制止後卻繼續將洩水孔蓋搬
    運至其車上，足見被告搬取洩水孔蓋之行為係屬竊盜無誤。
    再者，被告之後於96年3月20日在雲林縣口湖鄉臺17縣處又
    以相同手法竊取不銹鋼洩水孔而遭查獲，並經臺灣高等法院
    臺南分院96年度上易字第447號判決確定在案，有臺灣高等
    法院被告前案紀錄表附卷可稽。被告既因本件遭警方查獲，
    當知其搬取洩水孔蓋之行為，係屬違法不可為之，然竟於數
    月後再為相同之行為，更足印證被告明確知悉其先後2次犯
    行皆屬竊盜。故被告辯述，並不足採。（三）被告另辯稱，
    其駕駛車輛之排氣量僅有1200C.C，且以該行李箱之空間，
    亦無法裝載達46塊之洩水孔蓋云云。惟證人甲○○於本院審
    理時證稱，被告當時已將數塊洩水孔蓋搬至車輛行李箱中，
    而車外尚有十幾二十塊堆放在旁邊等語（見本院卷第32頁）
    。可見被告為證人目擊當時正在將數十塊洩水孔蓋搬至車上
    ，而非只搬取4塊洩水孔蓋。再依該洩水孔蓋之大小（長40
    公分、寬30公分、高15公分、厚度2公釐），要將46塊洩水
    孔蓋全數安放於其車上（行李箱、後座及前座）非無可能，
    又一塊洩水孔蓋僅約5公斤重，46塊洩水孔蓋至多約二百多
    公斤，此等重量應係1200C.C之車輛所能承載負荷。是被告
    所辯，殊無足採信。（四）綜上所述，被告於上揭時、地竊
    取46塊洩水孔蓋之犯行，事證明確，犯行洵堪認定，應依法
    論科。
二、核被告所為，係犯刑法第320條第1項之竊盜罪。另證人乙○
    ○固於警詢中證陳洩水孔蓋一定要使用工具才能撬開等語，
    惟證人甲○○並未目擊被告所使用之工具為何物，因此，自
    無法認定被告所使用之工具是否能對人體具有殺傷力，故被
    告犯行只能論以普通竊盜罪，併予敘明。原審於審酌一切證
    據後，對被告予以論罪科刑，固非無見，惟被告之犯罪時間
    在96年4月24日以前，依96年7月16日施行之中華民國九十六
    年罪犯減刑條例第2條第1項第3款、第7條規定，應予減刑，
    原審未及審酌適用該條例規定予以減刑，尚有未恰。被告上
    訴理由，雖無可採，惟原審判決既有上開可議之處，自應由
    本院予以撤銷改判。爰審酌被告犯後仍飾詞狡辯、態度不佳
    ，及其犯罪之動機、目的係僅為一己之私利而造成公共工程
    之損害，需另花費公帑修復等一切情狀，量處如主文所示之
    刑，及依中華民國九十六年罪犯減刑條例第2條第1項第3款
    規定，減輕其刑二分之一，並依同條例第9條諭知易科罰金
    之折算標準，以資懲儆。
據上論斷，應依刑事訴訟法第455條之1第1項、第3項、第369條
第1項前段、第364條、第299條第1項前段，刑法第320條第1項，
刑法施行法第1條之1，中華民國九十六年罪犯減刑條例第2條第1
項第3款、第7條、第9條，判決如主文。
本案經檢察官王誠到庭執行職務。
中    華    民    國    97    年    1     月    10    日
                      刑事第八庭  審判長法  官  彭喜有
                                        法  官  盧鳳田
                                        法  官  李東柏
以上正本證明與原本無異。
本件不得上訴。
                                        書記官  黃傳鈞
中    華    民    國    97    年    1     月    10    日
附錄本案論罪科刑法條全文
刑法第320條第1項：
意圖為自己或第三人不法之所有，而竊取他人之動產者，為竊盜
罪，處五年以下有期徒刑、拘役或五百元以下罰金。


司法院資訊處製作；財團法人民間司法改革基金會備份。
